臺灣高等法院臺中分院刑事附帶民事訴訟裁定　　　　九十四年度附民上字第八八號
　　上　訴　人
　　即　原　告　丁○○
　　被 上 訴人
　　即　被　告　乙○○
　　被 上 訴人
　　即　被　告　丙○○
　　被 上 訴人
　　即　被　告　甲○○
右列被上訴人即被告等因臺灣臺中地方法院九十三年度易字第九六八號傷害案件，經
上訴人即原告提起附帶民事訴訟，上訴人即原告對於臺灣臺中地方法院九十三年八月
五日刑事附帶民事訴訟判決（九十三年度附民字第二五一號）不服，提起上訴，本院
刑事庭原於九十四年一月二十日以本院九十三年度附民上字第二六三號裁定將本件刑
事附帶民事訴訟移
院刑事庭辦理，本院裁定如左：
    主      文
本院九十三年度附民上字第二六三號中華民國九十四年一月二十日裁定撤銷。
    理      由
一、按「刑事訴訟法第五百零七條（即現行第五百零三條）第一項但書所載經原告聲
    請時，應將附帶民事訴訟移送管轄法院之民事庭，必須諭知無罪，免訴或不受理
    判決之法院，始能適用，徵諸同條項前段之規定，至為明顯，若諭知無罪、免訴
    或不受理判決之法院，因未據原告聲請，已以判決駁回原告之訴，經原告合法上
    訴，則上訴審法院即應審核其上訴是否有理而為裁判，如審理結果，認上訴為有
    理由，固應依法改判，如認上訴為無理由，亦即應為駁回上訴之判決，無再適用
    上開條項但書之餘地。本件上訴人因侵占業務上持有物案，經第一審諭知無罪，
    並以判決駁回原告即被上訴人之訴，被上訴人對於民、刑兩部分之判決，均聲明
    不服，提起上訴，原審既認其刑事訴訟之上訴為無理由，判決駁回，則其附帶民
    事訴訟之上訴，自亦應在駁回之列，乃原審不以判決駁回其上訴，竟據被上訴人
    之聲請，將附帶民事訴訟移送法院民事庭，揆之上述說明，顯係違法。」最高法
    院著有二十九年附字第三五六號判例可資參照。復按「原法院或審判長認抗告為
    有理由者，應撤銷或變更原裁定。」民事訴訟法第四百九十條第一項亦定有明文
    。
二、經查，本件上訴人即原告丁○○向原審提起本件刑事附帶民事訴訟，經原審以被
    上訴人即被告乙○○、丙○○、甲○○之刑事案件判決諭知無罪，而判決駁回上
    訴人即原告之訴及假執行之聲請，刑事案件及刑事附帶民事訴訟分別經檢察官及
    上訴人即原告提起上訴，刑事案件有關被上訴人即被告等之部分仍經本院刑事庭
    維持無罪判決而駁回檢察官之上訴，故依首開最高法院判例意旨，本件刑事附帶
    民事訴訟應由本院刑事庭逕行駁回上訴人即原告之上訴。本院刑事庭前於九十四
    年一月二十日以本院九十三年度附民上字第二六三號裁定將本件刑事附帶民事訴
    訟移送本院民事庭，容有違誤，應由本院刑事庭參照前開民事訴訟法第四百九十
    條第一項規定之意旨，自將本院九十三年度附民上字第二六三號九十四年一月二
    十日裁定撤銷。
中      華      民      國      九十四  年      四      月      二十九  日
                                臺灣高等法院臺中分院刑事第七庭
                                      審判長法　官　林  榮  龍
                                            法  官  林  宜  民
                                            法  官  許  秀  芬
右正本證明與原本無異。
不得抗告。
  書記官　金  珍  華
中      華      民      國      九十四  年      四      月      二十九  日
                                                                        Ａ
臺灣高等法院臺中分院刑事附帶民事訴訟判決　　　　九十四年度附民上字第八八號
    上  訴  人
    即  原  告  丁○○  住台中縣龍井鄉○○街二○九巷十三號
    被 上 訴人
    即  被  告  乙○○  住台中市○○區○○街五十巷六之六號十四樓之二
                        居台中市西屯區○○○路○段一四八號
    被 上 訴人
    即  被  告  丙○○  住台中市西屯區○○○路○段一四八號
    被 上 訴人
    即  被  告  甲○○  住台中市西屯區○○○路○段一四八號
右列被上訴人即被告等因臺灣臺中地方法院九十三年度易字第九六八號傷害案件，經
上訴人即原告提起附帶民事訴訟，上訴人即原告對於臺灣臺中地方法院九十三年八月
五日刑事附帶民事訴訟判決（九十三年度附民字第二五一號）不服，提起上訴，本院
判決如左：
    主      文
上訴駁回。
    事      實
一、上訴人方面：
  (一)訴之聲明：
    1.請求廢棄原判決。
    2.被上訴人應連帶給付上訴人新臺幣二百七十三萬八千零五十四元，及自附帶民
      事起訴狀繕本送達上訴人翌日起至清償日止，按年息百分之五計算之利息。
    3.上訴人願供擔保，請准宣告假執行。
  (二)陳述：其事實及理由之陳述，與原判決所記載者相同，茲引用之。
二、本件未經言詞辯論，被上訴人等亦未提出準備書狀。
    理      由
一、本件原審判決以被上訴人等被提起公訴之傷害案件，業已刑事判決諭知被告等無
    罪在案（九十三年度易字第九六八號），依刑事訴訟法第五百零三條第一項判決
    駁回原告之訴及假執行之聲請，刑事案件部分經檢察官提起上訴，附帶民事訴訟
    部分亦據上訴人提起上訴，本院就刑事案件部分仍維持第一審無罪之判決，駁回
    檢察官之上訴（九十三年度上易字第一○八四號），則附帶民事訴訟部分之上訴
    ，自亦為無理由，雖上訴人於本院九十四年一月六日刑事案件審理時當庭以言詞
    聲請將本件附帶民事訴訟移送民事庭，惟揆諸最高法院二十九年附字第三五六號
    判例意旨，本院尚無從將本件附帶民事訴訟移送民事庭審理，仍應將本件上訴予
    以駁回。
二、據上論結，應依刑事訴訟法第四百九十條前段，第三百六十八條，判決如主文。
中      華      民      國      九十四  年      四      月      二十九  日
                                臺灣高等法院臺中分院刑事第七庭
                                      審判長法　官　林  榮  龍
                                            法  官  林  宜  民
                                            法  官  許  秀  芬
右正本證明與原本無異。
本件不得上訴。
                                            書記官　金  珍  華
中      華      民      國      九十四  年      四      月      二十九  日
                                                                        Ａ
